【裁判字號】    98,訴,1292
【裁判日期】    980507
【裁判案由】    毒品危害防制條例
【裁判全文】
臺灣板橋地方法院刑事判決              98年度訴字第1292號
公  訴  人  臺灣板橋地方法院檢察署檢察官
被      告  甲○○
上列被告因違反毒品危害防制條例案件，經檢察官提起公訴（98
年度毒偵字第1262號、第1641號、第2075號及第2307號），由本
院合議庭裁定改依簡式審判程序審理，並判決如下：
    主  文
甲○○施用第壹級毒品，累犯，處有期徒刑柒月；又施用第壹級
毒品，累犯，處有期徒刑柒月，扣案之第壹級毒品海洛因壹小包
（淨重零點壹伍壹公克，驗餘淨重零點壹伍零肆公克）沒收銷燬
，分裝杓壹支沒收；又施用第壹級毒品，累犯，處有期徒刑柒月
；又施用第壹級毒品，累犯，處有期徒刑柒月；又施用第貳級毒
品，累犯，處有期徒刑參月。應執行有期徒刑貳年，扣案之第壹
級毒品海洛因壹小包（淨重零點壹伍壹公克，驗餘淨重零點壹伍
零肆公克）沒收銷燬，分裝杓壹支沒收。
    事  實
一、甲○○前曾於民國96年間因施用第1 、2 級毒品案件，經依
    臺灣士林地方法院96年度毒聲更字第1 號裁定送觀察、勒戒
    後，認有繼續施用毒品之傾向，再經同院以97年度毒聲字第
    61號裁定令入戒治處所施以強制戒治，此間於97年11月11日
    停止戒治而釋放，並由臺灣士林地方法院檢察署檢察官以97
    年度戒毒偵字第105 號為不起訴處分確定，且先前已於83年
    、84年間因違反藥事法、麻醉藥品管理條例、肅清煙毒條例
    及偽造文書等案件，分別經臺灣板橋地方法院（下稱本院）
    及臺灣高等法院各判處有期徒刑7 月、7 月、8 月、3 年3
    月、5 月、3 年2 月及10年，其後由本院97年度聲字第498
    號裁定部分減刑以及分別合併定應執行有期徒刑2 年4 月、
    11 年6月，於84年9 月19日入監執行後，甫於93年5 月28日
    縮刑假釋付保護管束出監，並於97年10月4 日假釋付保護管
    束期滿，未經撤銷假釋，視為已執行完畢，詎其猶未戒除毒
    癮，竟又基於施用第1 級毒品海洛因之各別犯意，先後於98
    年2 月4 日凌晨、同年2 月5 日中午、同年2 月16日晚上及
    同年2 月24日凌晨，分別在其友人位於臺北縣三重市○○街
    之住處、臺北縣龍濱公園內及其位於臺北縣三重市○○○路
    79 號4樓之住處（最後2 次），以將毒品海洛因捲入香煙內
    吸食之方式，施用毒品海洛因共計4 次；此外，另基於施用
    第2 級毒品甲基安非他命之犯意，於98年2 月24日16時許為
    警採尿前96小時內某時，在不詳之地點，施用毒品甲基安非
    他命1 次，嗣先後於98年2 月4 日、同年2 月17日、同年2
    月24日經臺灣板橋地方法院檢察署觀護人通知到場採尿，以
    及於同年2 月5 日12時45分許，為警在臺北縣三重市○○街
    高速公路旁查獲其持有第1 級毒品海洛因1 小包（淨重0.15
    1 公克，驗餘淨重0. 1504 公克）、分裝杓1 支及注射針筒
    1 支等物，此間經採集其當日所排放尿液送驗之結果，各呈
    毒品鴉片類、安非他命類陽性反應，始循線查悉上情。
二、案經臺北縣政府警察局三重分局報告臺灣板橋地方法院檢察
    署檢察官及檢察官自動檢舉簽分偵查起訴。
    理  由
一、上開犯罪事實，業經被告甲○○於本院審理時自白不諱，並
    有台灣尖端先進生技醫藥股份有限公司98年2 月11日、98年
    2 月27日、98年3 月6 日濫用藥物檢驗報告各1 份、台灣檢
    驗科技股份有限公司98年2 月20日UL/ 2009/20176濫用藥物
    檢驗報告1 份、臺灣板橋地方法院檢察署受保護管束人（被
    告）尿液檢體監管紀錄表3 份、臺北縣政府警察局三重分局
    查獲毒品案件被移送者姓名代碼對照表1 份附卷可稽，以及
    扣案之海洛因1 小包（淨重0.151 公克，驗餘淨重0.1504公
    克）、分裝杓1 支可資佐證，且被告所持有之米黃色粉末1
    包，經檢驗之結果確含有毒品海洛因成份，亦有交通部民用
    航空局航空醫務中心98年2 月19日航藥鑑字第0981018 號毒
    品鑑定書1 份在卷足憑；另按甲基安非他命經口服投與後約
    百分之70於24小時內自尿中排出，約百分之90於96小時內自
    尿中排出，由於甲基安非他命成分之檢出與其投與方式、投
    與量、個人體質、採尿時間與檢測儀器之精密度等諸多因素
    有關，因此僅憑尿液中呈安非他命類陽性反應，並無法確實
    推算吸食時間距採集時間之長短，惟依上述資料推斷，最長
    可能不會超過4日，亦經行政院衛生署藥物食品檢驗局81年2
    月8 日（81）藥檢一字第001156號函示明確，是以被告於98
    年2 月24日16時許經採尿送驗結果既有安非他命類之陽性反
    應，足認被告確有於採尿前96小時內某時，施用第2 級毒品
    甲基安非他命之行為自明，是被告自白要與事實相符。再者
    ，被告有事實欄所示之施用毒品前科，亦有臺灣高等法院被
    告前案紀錄表1 份在卷可參，是被告犯本件施用毒品海洛因
    、甲基安非他命之罪，其事證明確，應依法論科。
二、核被告所為，係犯毒品危害防制條例第10條第1 項、第2 項
    之施用第1 級、第2 級毒品罪。又其施用前後持有第1 級毒
    品海洛因、第2 級毒品甲基安非他命之低度行為，應為施用
    第1 級毒品海洛因、第2 級毒品甲基安非他命之高度行為所
    吸收，不另論罪。再被告先後4 次施用毒品海洛因之犯行，
    以及施用毒品甲基安非他命1 次之犯行，犯意各別，行為互
    異，應予分論併罰之。另查被告於83年、84年間因違反藥事
    法、麻醉藥品管理條例、肅清煙毒條例及偽造文書等案件，
    分別經本院及臺灣高等法院各判處有期徒刑7 月、7 月、8
    月、3 年3 月、5 月、3 年2 月及10年，其後再由本院97年
    度聲字第498 號裁定部分減刑及分別合併定應執行有期徒刑
    2 年4 月、11年6 月，於84年9 月19日入監執行後，甫於93
    年5 月28日縮刑假釋付保護管束出監，並於97年10月4 日假
    釋付保護管束期滿，未經撤銷假釋，視為已執行完畢一節，
    有臺灣高等法院被告前案紀錄表1 份在卷足憑，其於5 年以
    內故意再犯本件有期徒刑以上之5 罪，均為累犯，應各依刑
    法第47條第1 項規定加重其刑。爰審酌被告前有違反藥事法
    、麻醉藥品管理條例、肅清煙毒條例及偽造文書等之前科紀
    錄，素行不佳，之後復因施用毒品案件，先後經觀察、勒戒
    及強制戒治之戒毒療程，猶未能戒除毒品之誘惑，且其正值
    壯年，本應努力工作，尋求正常生活，卻僅因一時工作不順
    利，即又一再沾染施用毒品之惡習，戕害身心不淺，復衡諸
    其生活狀況、施用毒品之手段、動機，以及事發後不僅坦承
    全部犯行，且已多次主動自費前往台北縣立醫院接受美沙冬
    之戒毒替代療法（目前仍在持續治療中，有台北縣立醫院醫
    療費用收據影本及診斷證明書附卷可稽），犯後態度尚佳等
    一切情狀，各量處如主文所示之刑，並定其應執行之刑，以
    資警惕。至扣案之海洛因1 小包（淨重0.151 公克，驗餘淨
    重0. 1504 公克），係查獲之第1 級毒品，不問屬於犯人與
    否，應依毒品危害防制條例第18條第1 項前段之規定宣告沒
    收銷燬之；扣案之分裝杓1 支，係被告所有供其將毒品海洛
    因摻入香煙內施用之物，業經其供承在卷（參見本院準備程
    序筆錄第2 頁），乃依刑法第38條第1 項第2 款規定宣告沒
    收；扣案之注射針筒1 支，雖被告自承係其所有之物，惟依
    卷內事證尚無從證明係被告所有供本件施用毒品所用之物，
    爰不另予宣告沒收，併此敘明。
三、末按「除被告所犯為死刑、無期徒刑、最輕本刑為3 年以上
    有期徒刑之罪或高等法院管轄第一審案件者外，於前條第1
    項程序進行中，被告先就被訴事實為有罪之陳述時，審判長
    得告知被告簡式審判程序之旨，並聽取當事人、代理人、辯
    護人及輔佐人之意見後，裁定進行簡式審判程序。」刑事訴
    訟法第273 條之1 第1 項定有明文。查本件被告所犯毒品危
    害防制條例第10條第1 項、第2 項之罪，均非最輕本刑為3
    年以上有期徒刑之罪，且被告於本院98年4 月23日準備程序
    進行中，復就被訴之事實為有罪之陳述，經告知被告簡式審
    判程序之旨，被告及公訴人對於本件改依簡式審判程序審理
    均表示同意，是本院即依前揭刑事訴訟法規定，裁定本件進
    行簡式審判程序，附此敘明。
據上論斷，應依刑事訴訟法第273條之1 第1項、第299條第1項前
段，毒品危害防制條例第10條第1 項、第2 項、第18條第1 項前
段，刑法第11條前段、第47條第1 項、第51條第5 款、第38條第
1項第2款，判決如主文。
本案經檢察官黃明絹到庭執行職務。
中    華    民    國    98    年    5     月    7     日
                          刑事第十九庭
                                法  官  楊仲農
上列正本證明與原本無異。
如對本判決不服，應於送達後10日內，向本院提出上訴狀。（應
抄附繕本）
                                書記官  陳香君
中    華    民    國    98    年    5     月    8     日
附錄本判決論罪之法律條文：
毒品危害防制條例第10條：
施用第一級毒品者，處六月以上五年以下有期徒刑。
施用第二級毒品者，處三年以下有期徒刑。


司法院資訊處製作；財團法人民間司法改革基金會備份。
